Inventaris van het archief van de Krijgsraad van de Eerste Militaire Afdeling, 1867-1875
Nationaal Archief, Den Haag
Krijgsraad in de 1e Militaire Afdeling te 's-Gravenhage
Krijgsraad 1e Militaire Afd. 's-Gravenhage
1867-1875
3322
1.00 meter; 18 inventarisnummers.
Normale geschreven en gedrukte teksten.
Nationaal Archief, Den Haag
Krijgsraden spreken recht over misdrijven en overtredingen van beroepsmilitairen en dienstplichtige soldaten. Een commandant van de militair stelde proces-verbaal op, waarna een auditeur-militair de zaak verder in behandeling nam. Voor de rechtbank te Den Haag verschenen militairen van de landmacht en mariniers die in Zuid-Holland gelegerd waren. Het archief bevat voor de periode 1867-1875 sententies, vonnissen en ingekomen stukken.
Archiefvorming
Geschiedenis van het archiefbeheer
De verwerving van het archief
Het archief is krachtens bepalingen van de Archiefwet overgebracht.
3.03
Aanwijzingen voor de gebruiker
Openbaarheidsbeperkingen
Volledig openbaar.
Materiële beperkingen
Aanvraaginstructie
Openbare archiefstukken kunnen online worden aangevraagd en gereserveerd. U kunt dit ook via de terminals in de studiezaal van het Nationaal Archief doen. Om te kunnen reserveren dient u de volgende stappen te volgen:
U maakt een profiel aan op www.gahetna.nl, en logt vervolgens in
Via de archiefinventaris (alleen de beschrijvingen met rode nummers) selecteert u het gewenste archiefstuk door op de knop 'Reserveren' te klikken
In het volgende scherm geeft u aan op welke dag u het archiefstuk wilt inzien
Indien u zich bevindt in de studiezaal en een tafelnummer heeft ontvangen kunt u dit nummer vermelden. Als u geen tafelnummer heeft kunt u tafelnummer 777 laten staan
Vervolgens bevestigt u uw reservering door deze te versturen.
Verwant materiaal
Beschikbaarheid van kopieën
Beschrijving van de series en archiefbestanddelen
- Sententies en vonnissen, I.
  - Sententies in de 1e Militaire afdeling te 's-Gravenhage, 18 mei 1867 - 18 september 1875; 1-9; 9 portefeuilles
    - 1867 mei 8 - nov. 12, 1
    - 1868 jan. 24 - nov. 27, 2
    - 1869 jan. 7 - dec. 30, 3
    - 1870 jan. 13 - dec. 29, 4
    - 1871 jan. 24 - okt. 12, 5
    - 1872 jan. 19 - dec. 31, 6
    - 1873 jan. 8 - dec. 27, 7
    - 1874 jan. 28 - dec. 10, 8
    - 1875 maart 12 - sept. 18, 9
  - Uittreksel uit het register der resolutien van het Hoog Militaire Gerechtshof, met daartoe behorende vonnis door de Krijgsraad in de Eerste Militaire Afdeling te 's-Gravenhage, 1868-1875; 10-17; 8 portefeuilles
    - 1868 jan. 14 - dec. 24, 10
    - 1869 jan. 9 - dec. 23, 11
    - 1870 jan. 6 - dec. 31, 12
    - 1871 jan. 24 - dec. 28, 13
    - 1872 jan. 13 - dec. 28, 14
    - 1873 jan. 8 - dec. 23, 15
    - 1874 jan. 6 - dec. 28, 16
    - 1875 jan. 9 - dec. 21, 17
      Registers van vonnissen van de Eerste Militaire afdeling zie nrs. 6, 7 en 8, bij het Provinciale Kommandement. 4 febr. 1868 - 30 dec. 1875.
- Supplement, II.
  - Ingekomen stukken, 1870; 18; 1 pak